【裁判字號】    89,易緝,5
【裁判日期】    890124
【裁判案由】    違反麻醉藥品管理條例等
【裁判全文】
臺灣桃園地方法院刑事判決                            八十九年度易緝字第五號
    公  訴  人  臺灣桃園地方法院檢察署檢察官
    被      告  甲○○
右列被告因違反麻醉藥品管理條例等案件，經檢察官提起公訴（八十六年度偵字第一
二八○○號、八十七年度偵字第三七七號），本院判決如左：
        主  文
甲○○意圖為自己不法之利益，而竊佔他人之不動產，處有期徒刑參月。
        事  實
一、甲○○ (被訴施用第二級毒品安非他命部分，現正在戒治中，另行審結) ，明知
    未受允准無權進住他人住宅，竟意圖為自己不法之利益，自民國八十六年七月下
    旬左右起至同年九月十七日止，擅入乙○○所有門窗 (除後門疏未上鎖外) 均已
    上鎖之桃園縣龜山鄉兔坑村大湖頂四三之八號房屋，並據該屋其中一房間使用，
    且以後門之隱蔽方式出入該屋，而竊佔他人之不動產。嗣先於八十六年九月十七
    日十五時三十分許，為乙○○發覺報警查獲。
二、案經被害人乙○○訴由桃園縣警察局龜山分局報請台灣桃園地方法院檢察署檢察
    官偵查起訴。
        理  由
一、訊據被告甲○○固坦承有於右揭時、地擅入被害人乙○○所之桃園縣龜山鄉兔坑
    村大湖頂四三之八號房屋使用之事實不諱，然辯稱：係詹村 (已結) 告訴伊該
    屋係他父親所有，伊才搬進去住云云。惟查：右揭被告甲○○竊佔之事實，業經
    被害人乙○○指訴綦詳，復有現場照片五幀及被害人所有系爭房屋之同意書、讓
    渡書各一份等證物附卷可稽，且詹村於警訊中已供稱：「甲○○來時發現空房
    ，問我，我回答那房間不是我的，她就自行住入」等語，及於審理時亦同樣供稱
    ：伊有告訴甲○○該房間不是他父親所有的，但甲○○仍執意住進該房間等語 (
    見本院八十七年度易字第一○二三號麻藥案件之八十八年十月七日審判筆錄)，
    且詹村亦供稱因該屋後門沒上鎖伊即均從後門出入等語，足見，被告甲○○所
    辯無非係飾卸之詞，不足採信，事證明確，犯行洵堪認定。
二、核被告所為，係犯刑法第三百二十條第二項之竊佔罪，應依同條第一項規定之刑
    論科。又被告無故侵入他人建物之行為係竊佔罪之部分行為，為竊佔罪所吸收，
    不另論罪。爰審酌被告犯罪之動機、目的、手段，犯罪時所受之刺激及其品性、
    生活狀況、智識程度、犯罪所生之損害，及犯罪後態度等一切情狀，量處如主文
    所示之刑，以示懲儆。
三、據上論斷，應依刑事訴訟法第二百九十九條第一項前段，刑法第三百二十條第二
    項、第一項，罰金罰鍰提高標準條例第一條前段，判決如主文。
本案經檢察官張尹敏到庭執行職務。
中      華      民      國    八十九    年      一      月    二十四    日
                                臺灣桃園地方法院刑事第一庭
                                      法  官   黃  漢  權
右正本證明與原本無異。
如不服本判決，應於判決送達後十日內向本院提出上訴狀( 應附繕本 )，上訴於
臺灣高等法院。
                                      書記官   高  明  言
中      華      民      國    八十九    年      一      月    二十七    日
附論罪科刑依據之法條：
刑法第三百二十條第二項、第一項。
刑法第三百二十條
意圖為自己或第三人不法之所有，而竊取他人之動產者，為竊盜罪，處五年以下有期
徒刑、拘役或五百元以下罰金。
意圖為自己或第三人不法利益，而竊佔他人之不動產者，依前項之規定處斷。
前二項之未遂犯罰之。


司法院資訊處製作；財團法人民間司法改革基金會備份。
